【裁判字號】    95,聲,1614
【裁判日期】    951130
【裁判案由】    返還提存物
【裁判全文】
臺灣桃園地方法院民事裁定              95年度聲字第1614號
聲  請  人  甲○○
即  債權人
相  對  人  乙○○
即  債務人              巷1號.
上列當事人間聲請返還擔保金事件，本院裁定如下：
    主  文
本院九十四年度存字第五二三九號提存事件聲請人所提存之擔保
金新台幣壹佰玖拾參萬貳仟玖佰貳拾玖元，准予返還。
    理  由
一、按訴訟終結後，供擔保人證明已定20日以上之期間，催告受
    擔保利益人行使權利而未行使者，法院應依供擔保人之聲請
    ，以裁定命返還其提存物，民事訴訟法第104條第1項第3 款
    定有明文。另依同法第106 條規定，前開規定於其他依法令
    供訴訟上之擔保者準用之。而訴訟終結宜從廣義解釋，包括
    執行程序終結在內。故債權人於執行程序終結後，另定20日
    以上之期間催告受擔保利益人行使權利而未行使者，法院即
    可依同法第106 條準用該條款之規定，裁定准許返還提存物
    。
二、本件聲請意旨略以：聲請人與相對人間因土地所有權移轉事
    件，聲請人前依本院94年度裁全字第20號民事裁定，為擔保
    因假處分相對人之財產可能造成之損害，提供新台幣1,932,
    929 元為擔保金，並以本院94年度存字第5239號提存書提存
    後，聲請本院對相對人之財產為假處分（聲請書誤植為假扣
    押）執行在案。茲因聲請人已聲請本院撤回上開假處分之執
    行，及撤銷上開假處分裁定，並定20日以上期間催告受擔保
    利益人即相對人行使權利而未行使，爰依法聲請返還上開擔
    保金等語，並提出本院94年度存字第5239號提存書、國庫存
    款收款書、民事聲請撤回假處分執行狀、本院95年度聲字第
    1098號通知行使權利函各1 紙為證（以上均為影本）。
三、聲請人主張之事實，業經本院依職權調取本院95年度執全字
    第1 號假處分執行卷宗、94年度全字第20號假處分卷宗、94
    年度存字第5239號提存卷宗卷宗核閱屬實，堪認本件執行程
    序已終結。又聲請人於執行程序終結後，曾聲請本院發函通
    知相對人於20日內行使權利，經本院以95年度全聲字第1098
    號函通知相對人行使權利，復經本院依職權調閱95年度全聲
    字第1098號卷宗審認屬實。本院另查無相對人對聲請人另行
    起訴之事實，有本院民事紀錄科查詢表2 紙附卷可稽。依上
    說明，聲請人聲請返還擔保金，核無不合，應予准許。爰裁
    定如主文。
中    華    民    國    95    年    11    月    30    日
                  民事第一庭    法  官  卓立婷
以上正本係照原本作成。
如對本裁定抗告須於裁定送達後10日內向本院提出抗告狀，並應
繳納抗告裁判費新台幣1,000 元。
中    華    民    國    95    年    12    月    4     日
                                書記官  冒佩妤


司法院資訊處製作；財團法人民間司法改革基金會備份。
